臺灣高雄地方法院民事判決
111年度鳳簡字第214號
原      告  黃貴琴  
被      告  張俊杰  
上列當事人間請求損害賠償事件，本院於民國111年5月26日言詞
辯論終結，判決如下：          
    主      文
原告之訴駁回。
訴訟費用新臺幣參仟貳佰元由原告負擔。
    事實及理由
一、原告主張：兩造為鄰居，被告於民國109年2月25日前趁原告
    離開原告位於高雄市○○區○○路000巷000號住處(下稱系爭房
    屋)時，將系爭房屋之鐵門關起來致原告無法進入系爭房屋
    ；被告曾徒手打原告的頭；被告將乾燥劑及菸蒂塞進系爭房
    屋之門縫；被告將醬料盒倒進系爭房屋之信箱內；被告偷取
    原告之信件；被告將系爭房屋之電源總開關關閉致屋內之冰
    箱食物變壞、原告無法洗澡；被告出言「要放火燒原告的房
    子」等語、以比中指方式恐嚇原告；被告出言「神經病」、
    「瘋查某」等語公然侮辱原告；被告故意以不明物品割破原
    告所有之機車坐墊等行為（下合稱系爭行為），被告所為系
    爭行為故意侵害原告之健康權，致精神受有痛苦且情節重大
    ，依侵權行為之法律關係請求被告賠償非財產上損害新臺幣
    (下同)300,000元。為此，爰依民法侵權行為之法律關係提
    起本訴，並聲明：被告應給付原告300,000元。
二、被告則以：對於兩造為鄰居之事實不爭執，惟被告並無為系
    爭行為等語置辯，並聲明：原告之訴駁回
三、本院得心證之理由：
(一)按當事人主張有利於己之事實者，就其事實有舉證之責任，
    民事訴訟法第277條定有明文。次按因故意或過失，不法侵
    害他人之權利者，負損害賠償責任；不法侵害他人之身體、
    健康、名譽、自由、信用、隱私、貞操，或不法侵害其他人
    格法益而情節重大者，被害人雖非財產上之損害，亦得請求
    賠償相當之金額，前二項規定，於不法侵害他人基於父、母
    、子、女或配偶關係之身分法益而情節重大者，準用之，民
    法第184條第1項前段、第195條第1項、第3項分別定有明文
    。
(二)查原告主張被告有為系爭行為之事實，雖據其提出系爭房屋
    鐵門、菸蒂、乾燥劑、醬料盒、電表、系爭房屋鐵門紗網、
    系爭房屋之1樓大門口地坪、電燈開關等照片為證（本院卷
    第15至23、71至83頁），觀諸前開照片僅顯示上開物品之外
    觀，並無拍攝到被告有破壞系爭房屋之1樓大門口地坪、關
    閉電表及破壞電燈開關、破壞系爭房屋鐵門、在系爭房屋鐵
    門塗抹異物或吐痰、偷取原告之信件、將菸蒂及乾燥劑塞進
    系爭房屋門縫、將醬料倒進系爭房屋之信箱並棄置醬料盒在
    信箱內等行為，原告亦未提出被告有為系爭行為之其他事證
    ，難認被告有為系爭行為。
(三)從而，依原告之舉證，尚不足以證明被告有為系爭行為，或
    有侵害原告健康權之行為，原告復未舉證有民法第195條第1
    項規定之權利受到被告不法侵害，自無受有精神上痛苦，是
    原告請求被告賠償非財產上損害300,000元，為無理由，不
    應准許。　　　
四、綜上所述，原告依侵權行為之法律關係，請求被告應給付原
    告300,000元，為無理由，應予駁回。
五、本件判決基礎已臻明確，兩造其餘攻擊或防禦方法，核與判
    決結果不生影響，爰不逐一論列。
六、訴訟費用負擔之依據：民事訴訟法第78條。
中　　華　　民　　國　　111 　年　　6 　　月　　27　　日
          　　　　鳳山簡易庭  法　官  藍雅筠
以上正本係照原本作成。　　　　　　　　　
如對本判決上訴，須於判決送達後20日內向本院提出上訴狀，並
須表明原判決所違背之法令及其具體內容與依訴訟資料可認為原
判決有違背法令之具體事實之上訴理由。（均須按他造當事人之
人數附繕本）。
中　　華　　民　　國　　111 　年　　6 　　月　　27　　日
                              書記官  蔡毓琦　　
訴訟費用計算式 裁判費(新臺幣) 3,200元 合計           3,200元